【裁判字號】    99,財管,47
【裁判日期】    990428
【裁判案由】    指定遺產管理人
【裁判全文】
臺灣板橋地方法院民事裁定              99年度財管字第47號
聲  請  人  臺北市政府
法定代理人  乙○○
上列聲請人聲請對被繼承人甲○○選任遺產管理人事件，本院裁
定如下：
    主  文
選任財政部國有財產局臺灣北區辦事處為被繼承人甲○○（男、
民國○○○年○月○○○日生、身分證統一編號：Ｚ00000
0000號、生前最後設籍台北縣蘆洲市○○街一一七號四樓、
民國九十七年三月二十五日死亡）之遺產管理人。
程序費用由被繼承人甲○○之遺產負擔。
    理  由
一、按繼承開始時，繼承人之有無不明，而無親屬會議或親屬會
    議未於一個月內選定遺產管理人者，利害關係人或檢察官得
    聲請法院選任遺產管理人，並由法院依公示催告程序，定六
    個月以上之期限，公告繼承人，命其於期限內承認繼承；又
    被繼承人之所有繼承人均拋棄其繼承權者，亦準用關於無人
    承認繼承之規定，民法第1177條、第1178條第2 項、第1176
    條第6 項分別定有明文。
二、本件聲請意旨略以：被繼承人甲○○於民國97年3 月25日死
    亡，其繼承人均已拋棄繼承，而被繼承人欠繳97年至98年度
    使用牌照稅新台幣5,400 元，已逾繳納期間，迄未繳納，被
    繼承人遺有車號1206-QD 車輛及有限責任第五信用合作社投
    資，又依民法第1185條規定，無人承認繼承之財產，於清償
    債權並交付遺產後，如有剩餘，應歸屬國庫，為免前開被繼
    承人所遺財產，因無人繼承，致稅捐無法徵收，爰聲請選任
    財政部國有財產局為被繼承人甲○○之遺產管理人等語。
三、本件聲請人主張被繼承人甲○○於民國97年3 月25日死亡，
    其繼承人均拋棄繼承，被繼承人為納稅義務人之事實，業據
    其提出被繼承人除戶戶籍謄本、繼承系統表、本院97年5 月
    30日板院輔家玉97年度繼字第1444號函、98年4 月28日板院
    輔家玉97年度繼字第1461號函、98年10月19日板院輔家司任
    98年度司繼字第1099號函文、財政部台灣省北區國稅局三重
    稽徵所函文、欠稅總歸戶查詢情形表、全國財產總歸戶查詢
    清單等件為證，自堪信為真實。從而，聲請人以稅捐稽徵事
    件對造當事人之利害關係人身分聲請選任被繼承人甲○○之
    遺產管理人，核與首揭規定尚無不合，應予准許。
四、依非訟事件法第21條第2 項，民事訴訟法第78條、第95條，
    裁定如主文。
中    華    民    國    99    年    4     月    28    日
                  家事庭  法  官  毛崑山
以上正本證明與原本無異。
如不服本裁定應於送達後10日內向本院提出抗告狀。
中    華    民    國    99    年    4     月    28    日
                          書記官  廖宮仕

司法院資訊處製作；財團法人民間司法改革基金會備份。
